臺灣臺中地方法院刑事判決
111年度易字第1442號
公  訴  人  臺灣臺中地方檢察署檢察官
被      告  王東慶


上列被告因賭博案件，經檢察官提起公訴（111年度偵字第10339
號），本院判決如下：
    主    文
乙○○共同犯意圖營利聚眾賭博罪，處有期徒刑肆月，如易科罰金
，以新臺幣壹仟元折算壹日。扣案之電腦主機壹臺沒收；未扣案
之犯罪所得新臺幣貳拾肆萬元沒收，於全部或一部不能沒收或不
宜執行沒收時，追徵其價額。
    犯罪事實
一、乙○○與真實姓名及年籍均不詳，微信暱稱「華仔」之成年人
    （下稱「華仔」）及其他真實姓名及年籍均不詳之賭博網站
    經營者（按無證據證明有未成年人參與，以下不在贅述）共
    同基於意圖營利供給賭博場所及聚眾賭博之犯意聯絡，自民
    國109年12月1日凌晨0時許起至110年12月27日上午7時30分
    許止，在其址設臺中市○○區○○路000○00號住處，利用其所有
    之電腦主機連結「玖九娛樂城」（網址：http://ag.tk9999
    .net/）、「77理財教學系統」（網址：http://52077.co）
    賭博網站，並取得上開賭博網站之管理者權限帳號，而負責
    招攬不特定賭客至上開網站簽賭。上開網站之賭博方式係以
    美國職棒、美國職籃、日本職棒、香港賽馬、韓國職棒等職
    業運動賽事比賽結果為賭博標的，供賭客自行選擇隊伍下注
    ，每次下注金額為新臺幣（下同）1萬元，如押中則賭金歸
    賭客所有；若未押中，則下注金額悉歸賭博網站經營者所有
    ，而以此方式進行賭博。乙○○則依其介紹之賭客下注金額，
    獲得每1萬元抽取150元之佣金（即俗稱水錢）。嗣經警於11
    0年12月27日上午7時30分許，持本院核發之搜索票，至乙○○
    上開住處執行搜索，並扣得電腦主機1臺，因而查獲上情。
二、案經臺中市政府警察局第四分局報告臺灣臺中地方檢察署檢
    察官偵查起訴。
    理    由
一、本判決下述所引用被告乙○○以外之人於審判外之供述證據，
    檢察官及被告迄本院言詞辯論終結前，就該等證據之證據能
    力，皆未聲明異議，而本院審酌上開供述證據資料製作時之
    情況，並無不當取供或證明力明顯過低之瑕疵，認以之作為
    證據應屬適當，依刑事訴訟法第159條之5規定，認均具有證
    據能力。而本案所引用之其餘非供述證據，並無證據證明係
    實施刑事訴訟程序之公務員違背法定程序所取得，依刑事訴
    訟法第158條之4反面解釋，應認均具有證據能力，併此敘明
    。
二、上開犯罪事實，業據被告於警詢及本院審理中坦承不諱（見
    偵卷第18-27頁、本院卷第31、34-35頁），並有臺中市政府
    警察局第四分局110年12月27日搜索扣押筆錄、扣押物品目
    錄表、扣押物品收據（見偵卷第31-37頁）、搜索現場暨扣
    案電腦及電腦資料照片（見偵卷第39-40頁）、「玖九娛樂
    城」之帳號管理、線上會員、總監管理、基本資訊畫面截圖
    、歷史報表畫面截圖(見偵卷第41-57頁)、「77理財教學系
    統」之登入畫面截圖、帳號登入資料畫面、會員管理畫面截
    圖(見偵卷第59-65頁)、臺中市政府警察局刑事警察大隊數
    位證物採證報告(見偵卷第81-88頁)在卷可佐，及被告所有
    之電腦主機1臺扣案可憑，足認被告上開自白與事實相符，
    堪以採信。綜上所述，本案事證明確，被告上開犯行洵堪認
    定，應依法論科。
三、論罪科刑
　㈠按刑法第268條圖利供給賭博場所罪，本不以其場所為公眾得
    出入者為要件，而所謂之「賭博場所」，只要有一定之所在
    可供人賭博財物即可，非謂須有可供人前往之一定空間場地
    始足為之。且以現今科技之精進，電話、傳真、網路均可為
    傳達賭博訊息之工具，例如主觀上有營利意圖而提供網址供
    人賭博財物者，亦屬提供賭博場所之一種，而以傳真或電話
    之方式簽注號碼賭博財物，與親自到場簽注賭博財物，僅係
    行為方式之差異而已，並不影響其為犯罪行為之認定（最高
    法院94年度台非字第108號判決意旨參照）。又所稱「聚眾
    賭博」，係指聚集不特定人參與賭博之行為，自不以參加賭
    博之不特定多數人同時聚集於一處，共同從事賭博行為為必
    要，縱未於現實上同時糾集多數人於同一處所，而係聚集眾
    人之財物進行賭博者，例如以電話、傳真或網際網路之方式
    供不特定多數人簽賭之行為，亦可成立。而以現今科技之精
    進，電話、傳真、網路均可為傳達賭博訊息之工具。電腦網
    路係可供公共資訊傳輸園地，雖其為虛擬空間，然若在電腦
    網站開設投注簽賭網站，供不特定人藉由網際網路連線登入
    下注賭博財物，該網站仍屬賭博場所。
　㈢核被告所為，係犯刑法第268條前段之意圖營利供給賭博場所
    罪及同條後段之意圖營利聚眾賭博罪。　
　㈣按刑事法若干犯罪行為態樣，本質上原具有反覆、延續實行
    之特徵，立法時既予特別歸類，定為犯罪構成要件之行為要
    素，則行為人基於概括之犯意，在密切接近之一定時地持續
    實行之複次行為，倘依社會通念，於客觀上認為符合一個反
    覆、延續性之行為觀念者，於刑法評價上，即應僅成立一罪
    。學理上所稱「集合犯」之職業性、營業性或收集性等具有
    重複特質之犯罪均屬之，例如經營、從事業務、收集、販賣
    、製造、散佈等行為概念者皆是（最高法院95年度台上字第
    1079號判決意旨參照）。查被告自109年12月1日起至110年1
    2月27日為警查獲時止，持續以前揭方式經營上開賭博網站
    ，堪認其自始即基於反覆實施供給賭博場所及聚眾賭博之單
    一決意，且其行為本質上具有反覆、延續性之特徵，應各成
    立集合犯之實質上一罪。　　　
　㈤被告以一行為觸犯意圖營利供給賭博場所罪及意圖營利聚眾
    賭博罪，為想像競合犯，應依刑法第55條規定，從一重之意
    圖營利聚眾賭博罪處斷。
　㈥被告與「華仔」及其他不詳賭博網站經營者間，就前開犯行
    有犯意聯絡及行為分擔，應依刑法第28條規定，論以共同正
    犯。　
　㈦爰以行為人之責任為基礎，審酌被告非無謀生能力，不思循
    正途賺取所需，竟為貪圖不法利益而為本案犯行，助長以僥
    倖心態獲取財物之社會風氣，所為實有不該，惟考量被告非
    上開賭博網站之主要經營者，僅負責招攬賭客，犯後復始終
    坦承犯行之態度；再衡以其自述之智識程度及家庭生活經濟
    狀況（見本院卷第35頁），暨本案之犯罪動機、目的、手段
    、犯罪所生之危害、所獲利益等一切情狀，量處如主文所示
    之刑，並諭知易科罰金之折算標準。
四、沒收　
  ㈠查扣案之電腦主機1臺，為被告所有，且係供本案犯罪所用之
    物，此經被告於本院審理時供明在卷（見本院卷第33頁），
    爰依刑法第38條第2項前段規定，宣告沒收。
  ㈡次查，被告於警詢中供稱：我本案負責介紹賭客至「玖九娛
    樂城」及「77理財教學系統」下注簽賭，每下注1萬元，我
    就能獲得150元之報酬等語（見偵卷第19頁）；復於本院審
    理中供稱：我經營「玖九娛樂城」及「77理財教學系統」的
    抽傭計算方式均相同，都是賭客每下注1萬元，我可抽取150
    元之佣金，於經營上開賭博網站期間，平均每月我獲得的報
    酬共計約2萬元，每個月的報酬都會於次月初以現金方式交
    付，但因為本案於110年12月27日即遭查獲，故尚未取得110
    年12月份之報酬等語（見本院卷第31頁），其歷次陳述大致
    相符，堪信屬實。故被告本案犯罪所得共計24萬元（計算式
    ：2萬元×12月＝24萬元），且未扣案，應依刑法第38條之1第
    1項前段、第3項規定，宣告沒收或追徵其價額。
據上論斷，應依刑事訴訟法第299條第1項前段，刑法第28條、第
268條、第55條、第41條第1項前段、第38條第2項前段、第38條
之1第1項前段、第3項，刑法施行法第1條之1第1項，判決如主文
。
本案經檢察官蔣志祥提起公訴，檢察官甲○○到庭執行職務。
中　　華　　民　　國　　111 　年　　11　　月　　1 　　日
                  刑事第十三庭  法  官  黃世誠
以上正本證明與原本無異。
如不服本判決應於收受送達後20日內向本院提出上訴書狀，並應
敘述具體理由；其未敘述上訴理由者，應於上訴期間屆滿後20日
內向本院補提理由書（均須按他造當事人之人數附繕本）「切勿
逕送上級法院」。
　　　　                        書記官  陳慧君
中　　華　　民　　國　　111 　年　　11　　月　　1 　　日
附錄論罪科刑法條
中華民國刑法第268條
意圖營利，供給賭博場所或聚眾賭博者，處3年以下有期徒刑，
得併科9萬元以下罰金。